臺灣桃園地方法院刑事判決　　　　　　　　　　　　　　九十年度易字第一九四號
　　公　訴　人　臺灣桃園地方法院檢察署檢察官
　　被　　　告　甲○○
　　　　　　　　丙○○
右列被告因恐嚇案件，經檢察官提起公訴 (九十年度偵字第四二四四號)，本院判決
如左：
    主  文
甲○○共同以加害生命、身體之事，恐嚇他人致生危害於安全，處罰金貳仟元，如易
服勞役，以佰元折算壹日。
丙○○以加害生命、身體之事，恐嚇他人致生危害於安全，累犯，處罰金貳仟伍佰元
，如易服勞役，以佰元折算壹日。
    事  實
一、丙○○曾犯誣告罪，經本院於民國八十七年七月十四日以八十七年訴字第四七七
    號判決判處有期徒刑八月，上訴後，經台灣高等法院於八十七年十一月二十四日
    以八十七年上訴字第三九二七號判決駁回上訴，而於八十七年十二月三十一日確
    定，嗣於八十八年十月八日執行完畢。
二、丙○○猶不知悔改，於八十八年十一月二十一日下午三時許，在桃園縣大溪鎮美
    華里十六鄰大應公廟內，因細故與甲○○發生口角，心生不滿，遂手持開山刀，
    以左手將刀拔出刀鞘，作勢以加害甲○○生命、身體之事恐嚇甲○○，致甲○○
    心生畏懼，危害其安全。
三、甲○○於八十八年十一月二十一日晚間八時十五分許，夥同姓名年籍不詳之成年
    男子二人，共同基於恐嚇犯意之聯絡，前往桃園縣大溪鎮美華里十六鄰尾寮三十
    二號丙○○住處（侵入住居部分未據告訴），欲就當日下午之糾紛向丙○○理論
    ，丙○○避不見面，甲○○揚言稱：假使找不到丙○○或乙○○，就拿槍來開幾
    槍看看等語，致使在場丙○○之家屬游阿順、游素真（公訴人誤載為游素英）及
    在房間內未出面之丙○○心生畏懼，危害彼等之安全。
四、案經甲○○、丙○○分別訴由桃園縣警察局大溪分局報告台灣桃園地方法院檢察
    署檢察官偵查起訴。
    理  由
一、訊據被告丙○○固供承於事實欄二、所示時地與被告甲○○發生爭執，惟矢口否
    認有恐嚇之犯行，辯稱：當日甲○○不准其留在大應公廟，返家後即未出門云云
    。訊之被告甲○○亦不諱言於八十八年十一月二十一日晚間前往被告丙○○家中
    ，欲為當日早上之事找被告丙○○理論，惟矢口否認有何恐嚇之犯行，辯稱：沒
    有說要殺害游家兄弟云云。然查：
（一）被告丙○○持刀恐嚇被告甲○○之犯罪事實，業據被告甲○○指訴綦詳，而證
      人丁○○先後於警、偵訊中證稱：「我當時看到甲○○人在大墓公廟（大應公
      廟之誤）裡面，而丙○○拿著開山刀由大墓公廟廣場往廟裡方向，並未看見甲○○、丙○○二人糾紛爭吵。」、「我是看到丙○○拿一把刀，我問丙○○的
      父親做何事，他說丙○○拿刀要殺甲○○。」等語（參見台灣桃園地方法院檢
      察署八十九年度偵字第四二四四號號偵查卷第二頁反面、三十一頁反面），證
      人游萬和亦於本院審理中具結證稱：當日看到被告丙○○拿一把類似開山刀的
      刀子，還有游阿順拿一把棍子來找被告甲○○，後來是廣場圍觀之人將兩人勸
      開等語（參見九十年三月十三日訊問筆錄），互核均相符合，又證人即被告丙○○之父游阿順亦到庭陳稱：渠本來就腳痛不方便行走，所以拿一根棍子當拐
      杖，因聽說兒子（即被告丙○○）在廣場與人發生爭執，所以過去看看，但渠
      兒子沒有拿刀，是爭執後被告丙○○的媽媽到菜園有帶菜刀去割菜，她看到被
      告丙○○就要他先將刀子帶回去等語（參見上開訊問筆錄）。觀諸證人游阿順
      所言雖迴護之情溢於言辭，惟適足以佐證證人游萬和所為上開之證詞與事實相
      符，足認被告丙○○上揭所辯實屬卸責之詞。是被告丙○○既有持刀前往大應
      公廟廣場之事實，堪信被告甲○○之指訴洵屬有據，且有證人丁○○、游萬和
      之證言在卷可佐，被告丙○○之犯行堪予認定。
（二）被告甲○○夥同不詳姓名年籍之成年男子二名前往被告丙○○家恐嚇被告丙○○、被害人游阿順、游素真等三人之犯行，亦據被告丙○○指訴明確，核與被
      害人游阿順於偵、審中所指陳：當時係在一樓看電視，被告甲○○及一個叫「
      富勇」的二人擅自進入家中，先是被被告甲○○打二、三巴掌，當時在睡覺，
      是被他打醒，當時外面還站著一個人，被告甲○○又罵三字經，說：「你們可
      去報警」，又對外面站的人說：「拿槍來開幾槍給他好了」等語（參見上開偵
      查卷第二十七、八頁、及本院九十年三月十三日訊問筆錄），及被害人游素真
      於偵查中陳稱：當晚家裏大門沒關，被告甲○○等二人直接進來，另一人站在
      屋外，被告甲○○一進來就打父親（指游阿順）兩巴掌，要走之前有叫外面的
      人拿槍到家裏朝天花板開幾槍等語（參上開偵查卷第三十二頁）均大致相符，
      此外，並有證人戊○○於偵、審中結證稱：當時是在距被告丙○○家外面四、
      五十公尺的一個圓桌聊天，約九點多左右，看到被告甲○○帶二、三個人到丙○○家，有聽到吵架聲等語（四十一頁及本院九十年六月七日訊問筆錄），亦
      與被害人等所指訴之情相符。而被告甲○○先後於警、偵訊中均堅稱係一人前
      往被告丙○○家中，遲至本院審理中，始改稱另有二人自行前往（參上開偵查
      卷第六頁、第二十三頁及本院九十年二月十五日訊問筆錄），前後供詞反覆，
      亦見被告甲○○之畏罪情虛。參以被告甲○○自陳係因被告丙○○要拿開山刀
      殺伊之事，始前往理論，則被告甲○○既曾因見被告丙○○持刀即倉慌逃命，
      豈有孤身涉險之理，足見伊實係糾眾前往，以壯聲勢，而以伊於日間所受之辱
      ，既因心有未甘而率人尋仇，則被害人等所言亦屬信而有徵。再參諸被害人即
      被告丙○○之兄乙○○復於警、偵訊中陳稱：於當日下午三時許，曾因胞弟丙○○之事找甲○○理論，話講完就回家等語（參上開偵查卷第十四、五頁、二
      十八頁），而被告丙○○之父游阿順亦曾於日間前往大應公廟，對照被告甲○○一進被告丙○○家門即掌摑被害人游阿順，並指名係針對被告丙○○及被害
      人乙○○之行為，更堪信上情屬實。是被告甲○○之犯行亦堪予認定。
二、核被告丙○○、甲○○二人以加害生命、身體之事，恐嚇他人致生危害於安全，
    各係犯刑法第三百零五條恐嚇罪。被告甲○○與姓名年籍不詳之二成年男子間就
    前揭犯行有犯意之聯絡及行為之分擔，應以共同正犯論。又被告甲○○等以一恐
    嚇行為同時恫嚇丙○○、游阿順、游素真等三人，係一行為觸犯數罪名，皆為想
    像競合犯，均應從一重處斷。另查被告丙○○曾犯誣告罪，經本院於八十七年七
    月十四日以八十七年訴字第四七七號判決判處有期徒刑八月，上訴後，經台灣高
    等法院於八十七年十一月二十四日以八十七年上訴字第三九二七號判決駁回上訴
    ，而於八十七年十二月三十一日確定，嗣於八十八年十月八日執行完畢，此有台
    灣高等法院被告全國前案紀錄表與台灣桃園地方法院檢察署刑案資料查註紀錄表
    各乙份存卷可按，其於五年以內再犯本件有期徒刑以上之罪，為累犯，應依刑法
    第四十七條之規定加重其刑。爰分別審酌被告二人之犯罪動機、手段、目的、犯
    罪時所受之剌激、被告二人係多年鄰居惟因一時爭執而生本件事端、所造成之危
    害尚輕及犯罪後之態度等一切情狀，分別量處如主文所示之刑，同時並諭知易服
    勞役之折算標準，以資懲儆。
據上論斷，應依刑事訴訟法第二百九十九條第一項前段，刑法第二十八條、第三百零
五條、第五十五條、第四十七條、第四十二條第二項、罰金罰鍰提高標準條例第一條
前段、第二條，判決如主文。
本案經檢察官蔡正雄到庭執行職務。
中      華      民      國    九十一    年      一      月      二      日
                          臺灣桃園地方法院刑事第一庭
                              審判長法  官  吳爭奇
                                    法  官  胡芷瑜
                                    法  官  范明達
右正本證明與原本無異。
如不服本判決，應於判決送達後十日內向本院提出上訴狀( 應附繕本 )，上訴於
臺灣高等法院。
                                    書記官   孫立文
中        華        民        國   九十一   年   一   月    六    日
附論罪科刑依據之法條：
刑法第三百零五條
